Inventaris van het archief van de Directie Landbouwonderwijs van het Ministerie van Landbouw en Visserij, 1957-1979
Nationaal Archief, Den Haag
- TAAKUITOEFENING, 3
  - Bemoeienis met landbouwonderwijs, 3.2
    - Middelbaar en hoger landbouwonderwijs, 3.2.5
      - Algemeen, 3.2.5.01
        - Vergaderstukken van de Commissies van Toezicht van de Middelbare Tuinbouwschool te Naaldwijk en van de Rijks Hogere School voor Tropische Landbouw te Deventer., 1959-1960; 731; omslag
        - Stukken betreffende de aankoop van het museum voor tropische landbouw te Deventer ten behoeve van de Rijks Hogere School voor Tropische Landbouw., 1961-1965; 732; omslag
        - Stukken betreffende de overdracht door de Koninklijke Nederlandse Heidemaatschappij van de Hogere en Middelbare Bosbouw- en Cultuurtechnische School aan de Stichting Bosbouw en Cultuurtechnisch Onderwijs., 1964-1966; 733; omslag
        - Stukken betreffende de jaarlijkse bijeenkomst van directeuren van middelbare en praktijkscholen., 1970; 734; pak
      - Organisatie van het onderwijs, 3.2.5.02
        - Stukken betreffende het Europees verdrag inzake de gelijkstelling van diploma's voor toelating tot universiteiten., 1954-1960; 735; omslag
        - Stukken betreffende de concentratie van het hoger agrarisch onderwijs., 1956-1965; 736; omslag
        - Stukken betreffende de totstandkoming van wijzigingen van de reglementen van de middelbare en hogere land- en tuinbouwscholen., 1957-1958; 737; omslag
        - Stukken betreffende de overdracht van rijksscholen aan maatschappijen van de landbouw., 1961-1968; 738; omslag
        - Stukken betreffende de organisatie van middelbare en hogere land- en tuinbouwscholen., 1961-1970; 739; omslag
        - Ontwerp-advies voor een algemene maatregel van bestuur ter uitvoering van de Wet op het Voortgezet Onderwijs met betrekking tot het hoger agrarisch onderwijs., 1966-1970; 740; omslag
        - Stukken betreffende de studentenbezetting., 1966-1970; 741; omslag
        - Stukken betreffende het hoger agrarisch onderwijs, schooljaar 1969/1970., 1966-1970; 742; omslag
        - Stukken betreffende de concentratie van middelbare landbouwscholen., 1968-1970; 743; pak
        - Stukken betreffende het contact met rijksscholen voor het hoger en middelbaar agrarisch onderwijs., 1968-1970; 744; omslag
        - Studiecommissie Coördinatie Wetenschappelijk Onderwijs en Hoger Landbouw Onderwijs., 1970; 745; pak
      - Onderwijsprogramma, 3.2.5.03
        - Stukken betreffende programma's en leerplannen van middelbare tuinbouwscholen., 1950-1961; 746-747; 2 pakken
          - Aalsmeer - Lisse. 1957-1961, 746
          - Naaldwijk - Rijswijk. 1950-1960, 747
        - Stukken betreffende de programma's en leerplannen van middelbare landbouwscholen., 1953-1960; 748-756; 9 pakken
          - Alkmaar - Cuyk. 1957-1960, 748
          - Doetinchem - Drachten. 1957-1960, 749
          - Emmeloord - Gouda. 1953-1960, 750
          - Groenlo - Hoofddorp. 1957-1960, 751
          - Hoogeveen - Meppel. 1957-1960, 752
          - Middelburg - Putten. 1954-1960, 753
          - Raalte - Schoondijke. 1957-1960, 754
          - Sneek - Venlo. 1957-1960, 755
          - Voorhout - Zwollerkerspel. 1957-1960, 756
        - Stukken betreffende de programma's en leerplannen van de land- en tuinbouwscholen te Breda en Didam., 1956-1960; 757; omslag
        - Stukken betreffende de herziening van leerplannen voor middelbare landbouwscholen., 1957-1958; 758; omslag
        - Stukken betreffende programma's en leerplannen van de hogere landbouwscholen te Dordrecht, Groningen en Roermond., 1957-1960; 759; pak
        - Stukken betreffende het onderzoek naar de inhoud en didactiek van onderwijsvakken aan de middelbare en lagere land- en tuinbouwscholen., 1961-1964; 760; pak
        - Stukken betreffende middelbare en hogere land- en tuinbouwscholen., 1964-1970; 761-764; 4 omslagen
          - Werkgroep Arbeidskunde voor Middelbare Landbouwscholen. 1964, 761
          - Bedrijfseconomisch onderwijs. 1965-1970, 762
          - Landbouwwerktuigkunde. 1967, 763
          - Technologisch onderwijs. 1969, 764
        - Stukken betreffende de invoering van een zwaarder en uitgebreider leerplan aan de middelbare landbouwscholen naast het bestaande leerplan van twee winterhalfjaren., 1965-1967; 765; omslag
        - Vergaderingen met directeuren en leraren van hogere agrarische scholen., 1968-1970; 766; pak
      - Examens en diploma's, 3.2.5.04
        - Stukken betreffende het verstrekken van inlichtingen inzake de waardering van genoten opleidingen van diverse personen in vergelijking met de actuele diploma's van hogere land- en tuinbouwscholen en zuivelscholen., 1959; 767; omslag
        - Stukken betreffende eindexamens op hogere landbouwscholen., 1961-1964; 768; omslag
        - Stukken betreffende de eindexamens op de bijzondere hogere landbouwschool te Leeuwarden., 1961-1965; 769; omslag
        - Stukken betreffende de eindexamens op de Rijks Hogere School voor de Tropische Landbouw te Deventer., 1961-1965; 770; pak
        - Stukken betreffende de eindexamens op de r.k. hogere landbouwschool te Roermond., 1961-1965; 771; omslag
        - Stukken betreffende de titulatuur van niet academisch gevormde landbouwkundigen., 1962-1970; 772; pak
        - Stukken betreffende de waardering van het diploma van de G.A. van Swieten Tuinbouwschool te Frederiksoord., 1965-1967; 773; omslag
        - Stukken betreffende de eindexamens op de Rijks Avond Hogere Landbouwschool te Ede., 1965-1968; 774; pak
        - Stukken betreffende eindexamens op middelbare landbouwscholen., 1966-1968; 775-777; 3 pakken
          - Algemeen. 1966-1968, 775
          - Correspondentie. 1967, 776
          - Werkdossiers C.A.M. van den Hout en A.G.D.M. Vercauteren. 1967-1968, 777
        - Stukken betreffende de eindexamens op de hogere bosbouw- en cultuurtechnische school te Arnhem., 1966-1970; 778; pak
        - Stukken betreffende de eindexamens op de r.k. hogere agrarische school te 's Hertogenbosch., 1966-1970; 779; omslag
      - Schoolgebouwen, 3.2.5.05
        - Stukken betreffende de bouw en de verbouw van hogere landbouwscholen te Ede, Groningen en Roermond., 1950-1960; 780; pak
          bevat tekeningen.
        - Stukken betreffende de bouw van de middelbare tuinbouwschool te Naaldwijk., 1953-1960; 781; pak
        - Stukken betreffende de bouw en verbouw middelbare landbouwscholen., 1953-1971; 782-828; 43 pakken en 4 omslagen
          Bevat tekeningen; Zie ook inventarisnummers 836-843.
          - Alkmaar - Assen. 1959-1969, 782
          - Boxtel - Breda. 1957-1969, 783
          - Cuyk, bouw. 1958-1963, 784
          - Cuyk, bouw. 1964-1966, 785
          - Doetinchem, bouw. 1961-1967 mrt., 786
          - Doetinchem, bouw. 1967 apr. - 1968, 787
          - Doetinchem, tekeningen., 788
          - Dokkum. 1958-1962, 789
          - Emmeloord (chr.), bouw. 1957-1965 juni, 790
          - Emmeloord (chr.), bouw. 1965 juli - 1969 feb., 791
          - Emmeloord (chr.), financiering, bouwrapporten en tekeningen. 1965-1969, 792
          - Emmeloord (r.k.), bouw. 1957-1964, 793
          - Emmeloord (r.k.), bouw. 1965-1965 feb., 794
          - Emmeloord (r.k.), bouw. 1965 mrt. - 1965 dec., 795
          - Emmeloord (r.k.), financiering en bouwrapporten. 1965-1967, 796; omslag
          - Goes - Gorinchem. 1956-1963, 797
          - Gouda - Groenlo. 1956-1965, 798
          - Groningen (chr.), bouw. 1956-1961 juni, 799
          - Groningen (chr.), bouw. 1961 juli - 1965, 800
          - Groningen, bouw. 1962-1965 apr., 801
          - Groningen, bouw. 1965 mei - 1965 juli, 802
          - Groningen, bouw. 1965 aug. - 1965 dec., 803
          - Groningen, financiering en bouwrapporten. 1963-1969, 804; omslag
          - Hardenberg, bouw. 1959-1964 sep., 805
          - Hardenberg, bouw. 1964 okt. - 1965 mei, 806
          - Helmond. 1959-1971, 807
          - Hengelo, bouw. 1953-1960, 808
          - Hengelo, bouw. 1961-1966, 809
          - Hoofddorp. 1960-1964, 810
          - Hoogeveen. 1959-1968, 811
          - Hoorn - Meppel. 1955-1967, 812
          - Oldenzaal. 1957-1962, 813
          - Oss - Putten. 1958-1963, 814
          - Raalte, bouw. 1958-1963, 815
          - Raalte, bouw. 1964-1965, 816
          - Raalte, financiering en bouwrapporten. 1964-1969, 817; omslag
          - Roermond, bouw 1966 - 1968 juli., 818
          - Roermond - Roosendaal, bouw. 1968 aug. - 1970, 819
          - Schagen - Sneek, bouw. 1954-1958 mrt., 820
          - Sneek. 1958-1964, 821
          - Winterswijk. 1958-1966, 822
          - Zutphen. 1953-1965, 823
          - Zwolle, bouw. 1954-1960, 824
          - Zwolle, bouw. 1961-1962 juni, 825
          - Zwolle, bouw 1962 juli - 1964., 826
          - Zwolle, financiering en bouwrapporten. 1957-1962, 827; omslag
          - Zwollerkerspel, tekeningen., 828
        - Stukken betreffende de nieuwbouw van de G.A. van Swieten hogere tuinbouwschool te Frederiksoord., 1954-1958; 829; omslag
        - Stukken betreffende de huur, bouw en verbouw van middelbare landbouwscholen., 1954-1961; 830-837; 7 pakken en 1 omslag
          Bevat tekeningen; Zie ook inventarisnummers 788-834.
          - Alkmaar - Didam. 1954-1960, 830; omslag
          - Emmeloord. 1957-1960, 831
          - Emmen - Goes. 1955-1961, 832
          - Groenlo. 1958-1960, 833
          - Hengelo - Oss. 1957-1960, 834
          - Roermond. 1955-1957, 835
          - Schoondijke. 1957-1960, 836
          - Sneek - Zwollerkerspel. 1955-1961, 837
        - Stukken betreffende de uitbreiding van de Rijks Hogere School voor de Tropische Landbouw te Deventer., 1955-1970; 838; pak
        - Stukken betreffende de verbouw van de r.k. land- en tuinbouwschool te Breda., 1956-1960; 839; pak
        - Stukken betreffende de bouw en verbouw van middelbare tuinbouwscholen., 1956-1970; 840-855; 15 pakken en 1 omslag
          - Aalsmeer, bouw. 1958-1964, 840
          - Aalsmeer, bouwtekeningen., 841
          - Boskoop, bouw. 1956-1965, 842
          - Boskoop, bouw. 1966-1967, 843
          - Boskoop, bouwtekeningen., 844
          - Frederiksoord, bouw. 1961-1967 mrt., 845
          - Frederiksoord, bouw. 1967 aug. - 1968 sep., 846
          - Frederiksoord, bouw. 1968 okt. - 1968 dec., 847
          - Frederiksoord, correspondentie en rapporten. 1969-1970, 848
          - Frederiksoord, tekeningen., 849
          - Hoorn. 1959-1970, 850
          - Nijmegen - Rijswijk. 1959-1969, 851
          - Utrecht. 1964-1965, 852; omslag
          - Venlo, bouw. 1959-1961, 853
          - Venlo, bouw. 1962-1963, 854
          - Venlo, tekeningen, rapporten en correspondentie. 1967-1970, 855
        - Stukken betreffende de uitbreiding, huur, voorzieningen en tekeningen van de Rijks Hogere en Middelbare Landbouwschool te Dordrecht., 1957-1965; 856; omslag
        - Stukken betreffende de bouw van de bijzondere hogere landbouwschool te Leeuwarden., 1957-1968; 857-862; 6 pakken
          - Bouw, 1957 - 1964 nov. 24., 857
          - Bouw, 1964 nov. 26 - 1966 feb. 01., 858
          - Bouw, 1966 feb. 09 - 1968., 859
          - Tekeningen bij LO 0964., 860
          - Tekeningen bij LO 2808., 861
          - Tekeningen bij LO 3159., 862
        - Stukken betreffende de bouw en huisvesting van de Rijks Hogere Tuinbouwschool te Utrecht., 1957-1970; 863; pak
        - Stukken betreffende de verbouw van voormalig Hotel Sonsbeek te Arnhem tot de Middelbare en Hogere Bosbouw- Cultuurtechnische school der Nederlandse Heidemaatschappij., 1959; 864; omslag
        - Stukken betreffende de huisvesting van middelbare landbouwscholen in het ambtsgebied van de 4e inspectie., 1959-1960; 865; omslag
        - Stukken betreffende de bouw van een recreatiegebouw voor de G.A. van Swieten Hogere Tuinbouwschool te Frederiksoord., 1960; 866; omslag
        - Stukken betreffende de bouw van de r.k. hogere agrarische school te 's-Hertogenbosch., 1960-1968; 867-882; 16 pakken
          - Bouw. 1960-1968, 867-875
            - 1960 - 1962 juli, 867
            - 1962 sep. - 1963 mei., 868
            - 1963 juni - 1964 mei., 869
            - 1964 juni - 1965 feb., 870
            - 1965 mrt. - 1966 mrt. 23., 871
            - 1966 mrt. 31 - 1966 nov. 22., 872
            - 1966 nov. 25 - 1967 juli., 873
            - 1967 aug. - 1967 dec., 874
            - 1968, 875
          - Rapporten, financiering., 876
          - Tekeningen., 877-882
            - Bij LO 1433 en LO 8420., 877
            - Bij LO 2513 en LO 2510., 878
            - Bij LO 8420 en LO 6038., 879
            - Bij LO 6038., 880
            - Bij LO 4111., 881
            - Bij LO 11612., 882
        - Stukken betreffende de uitbreiding en nieuwbouw van de Rijks Hogere Landbouwschool te Groningen., 1960-1968; 883; omslag
        - Stukken betreffende de bouw en verbouw van middelbare land- en tuinbouwscholen., 1960-1970; 884-886; 3 pakken
          - Breda - Didam. 1961-1969, 884
          - Warmond, bouw. 1960-1970, 885
          - Warmond, correspondentie. 1968-1970, 886
        - Stukken betreffende de bouw van de school voor hoger landbouwonderwijs en technologie te Leeuwarden., 1961; 887; omslag
        - Stukken betreffende de bouw van middelbare en hogere land- en tuinbouwscholen., 1961-1970; 888; pak
        - Stukken betreffende de bouw van de chr. hogere landbouwschool te Dronten., 1963-1969; 889-902; 13 pakken en 1 omslag
          - Bouw., 889-894
            - 1963-1965, 889
            - 1966 feb. - 1966 mrt., 890
            - 1966 apr. - 1966 dec., 891
            - 1967 jan. - 1967 juli., 892
            - 1967 nov. - 1968 feb., 893
            - 1968 mrt. - 1969 feb., 894
          - Rapporten., 895; 1 omslag
          - Tekeningen., 896-902
            - Bij LO 1474 II en LO 3976., 896
            - Bij LO 1583., 897
            - Bij LO 4562 en LO 8875 I., 898
            - Bij LO 8875 II., 899
            - Bij LO 8875 III en LO 9783 I., 900
            - Bij LO 9783 II., 901
            - Bij LO 9783 III en LO 1474 I., 902
        - Stukken betreffende de bouw van de hogere en middelbare bosbouw en cultuurtechnische school te Arnhem., 1963-1970; 903-904; 2 pakken
          - Algemeen. 1963-1965, 903
          - Financiering, huisvesting en huur. 1965-1970, 904
        - Stukken betreffende de verkoop en huisvesting van de r.k. hogere landbouwschool te Roermond., 1966-1967; 905; omslag
      - Onderwijspersoneel, 3.2.5.06
        - Stukken betreffende de onderwijsbevoegdheden van landbouwkundige ingenieurs bij de middelbare en hogere land- en tuinbouwscholen., 1954-1961; 906; pak
        - Stukken betreffende de rechtspositie van onderwijzend personeel op middelbare en hogere land- en tuinbouwscholen., 1961-1967; 907; omslag
        - Stukken betreffende vakantiedagen voor het personeel van middelbare en hogere land- en tuinbouwscholen., 1961-1967; 908; omslag
        - Stukken betreffende nevenwerkzaamheden van personeel van middelbare en hogere land- en tuinbouwscholen., 1961-1969; 909; omslag
        - Stukken betreffende arbeidstijden en taakuren voor personeel van middelbare en hogere land- en tuinbouwscholen., 1961-1970; 910; omslag
        - Stukken betreffende de aanstelling van personeel op middelbare en hogere land- en tuinbouwscholen., 1963-1968; 911; omslag
        - Stukken betreffende excursies, dienst- en studiereizen voor personeel op middelbare en hogere land- en tuinbouwscholen., 1966-1967; 912; omslag
        - Instructies voor directeuren en leraren van middelbare en hogere land- en tuinbouwscholen., 1967-1968; 913; omslag
        - Stukken betreffende de lerarenbezetting op middelbare en hogere land- en tuinbouwscholen., 1968-1969; 914; omslag
      - Studenten, 3.2.5.07
        - Stukken betreffende materiële behoeften voor studenten van de Rijks Hogere School voor de Tropische Landbouw te Deventer., 1962-1969; 915-919; 5 pakken
          - Huisvesting studenten. 1962-1968, 915-917
            - 1962 - 1966 jan. 19., 915
            - 1966 jan. 25 - 1967., 916
            - 1968, 917
          - Tekeningen, bij LO 1235., 918
          - Tekeningen, bij LO 8321., 919
        - Stukken betreffende de Stichting Studentenhuisvesting "Shita" van de Rijks Hogere School voor de Tropische Landbouw te Deventer., 1964-1970; 920; omslag
      - Financiering van het onderwijs, 3.2.5.08
        - Stukken betreffende de subsidiëring van de vakken godsdienstonderwijs en maatschappijleer bij de middelbare en hogere land- en tuinbouwscholen., 1949-1958; 921; omslag
        - Stukken betreffende de financiering van personele en verwarmingskosten voor de tropische kas alsmede voor excursies naar het buitenland voor de middelbare tuinbouwschool te Boskoop., 1955-1959; 922; omslag
      - Scholen, 3.2.5.09
        - Stukken betreffende het middelbaar landbouwonderwijs op Goeree en Overflakkee., 1956-1960; 923; omslag
        - Stukken betreffende de instelling, opheffing, bouw, verbouw, financiering, leerplannen, programma's, examens, cijfergegevens van de middelbare land- en tuinbouwscholen., 1956-1970; 924-934; 8 pakken en 3 omslagen
          - Middelbare landbouwscholen. 1956-1970, 924-929
            - Andelst - Doetinchem. 1961-1969, 924
            - Eersel - Goes. 1956-1967, 925
            - Gorinchem - Helmond. 1961-1970, 926
            - Hengelo - Hoorn. 1961-1970, 927; omslag
            - Hulst - Schoondijke. 1961-1970, 928
            - Sneek - Zutphen. 1961-1970, 929
          - Middelbare tuinbouwscholen. 1961-1970, 930-933
            - Aalsmeer - Frederiksoord. 1961-1970, 930
            - Hoorn - Lisse. 1961-1970, 931; omslag
            - Naaldwijk - Rijswijk. 1962-1970, 932
            - Utrecht - Venlo. 1961-1969, 933; omslag
          - Middelbare land- en tuinbouwscholen. Breda - Warmond. 1962-1970, 934
        - Stukken betreffende de hogere zuivelscholen te Bolsward en 's-Hertogenbosch., 1957-1960; 935; pak
        - Stukken betreffende de middelbare en hogere tuinbouwschool te Frederiksoord., 1957-1960; 936; omslag
        - Stukken betreffende het werkplan van het onderwijs voor de Rijks Middelbare en Hogere Tuinbouwschool te Utrecht., 1957-1969; 937; pak
        - Stukken betreffende de Middelbare en Hogere Bosbouw- en Cultuurtechnische school te Arnhem., 1957-1970; 938-940; 2 pakken en 1 omslag
          - Algemeen. 1957-1970, 938-939
            - 1957-1970, 938
            - 1961-1970, 939
          - Werkplan van het onderwijs. 1961-1969, 940; omslag
        - Stukken betreffende de Rijks Hogere School voor de Tropische landbouw te Deventer., 1957-1970; 941-953; 6 pakken en 7 omslagen
          - Algemeen. 1959-1965, 941; pak
          - Benoeming Examencommissie Leergang voor de Suikercultuur en Technologie. 1957-1960, 942
          - Correspondentie. 1966-1970, 943; omslag
          - Internationale erkenning van de opleiding. 1958-1959, 944
          - Leerstof en de vakken. 1959-1965, 945
          - Programma van het onderwijs. 1957-1961, 946
          - Roosters en cijfers van eindexamens. 1957-1960, 947; pak
          - Verslagen van de Commissie van Onderzoek. 1961, 948; pak
          - Vergaderstukken van de Commissie van Toezicht. 1961-1970, 949; pak
          - Verslagen van de cursusjaren 1956-1957 - 1959-1960. 1957-1960, 950
          - Verslagen van lerarenvergaderingen. 1957-1959, 951
          - Werkplan van het onderwijs. 1961-1970, 952-953
            - Schooljaar 1961 - 1962 tot en met 1965 - 1966., 952; pak
            - Schooljaar 1966 - 1967 tot en met 1969 - 1970., 953; pak
        - Stukken betreffende de hogere landbouwscholen te Ede en Leeuwarden., 1958-1960; 954; pak
        - Stukken betreffende het technologisch onderwijs op hogere zuivelscholen., 1959-1965; 955; pak
        - Stukken betreffende de oprichting van de r.k. hogere agrarische scholengemeenschap te 's-Hertogenbosch., 1959-1970; 956; pak
        - Stukken betreffende de Rijks Avond Hogere Landbouwschool te Ede., 1960-1968; 957; omslag
        - Stukken betreffende de organisatie van middelbare land- en tuinbouwscholen in Nijmegen en Sneek., 1961-1965; 958; pak
        - Stukken betreffende de chr. hogere landbouwschool te Ede., 1961-1968; 959-960; 2 omslagen
          - Algemeen. 1961-1968, 959
          - Werkplan van het onderwijs. 1961-1967, 960
        - Stukken betreffende het werkplan van het onderwijs voor de r.k. hogere zuivelschool te 's-Hertogenbosch., 1961-1968; 961; omslag
        - Stukken betreffende de bijzondere hogere landbouwschool te Leeuwarden., 1961-1970; 962-963; 1 pak en 1 omslag
          - Algemeen. 1961-1970, 962
          - Werkplan van het onderwijs. 1961-1969, 963; pak
        - Stukken betreffende de Rijks Hogere en Middelbare Landbouwschool te Groningen., 1961-1970; 964-965; 1 pak en 1 omslag
          - Algemeen. 1961-1970, 964
          - Werkplan van het onderwijs. 1961-1969, 965; pak
        - Stukken betreffende de Rijks Hogere Landbouwschool te Drachten., 1961-1970; 966-967; 1 pak en 1 omslag
          - Werkplan van het onderwijs. 1961-1969, 966; pak
          - Organisatie. 1961-1970, 967
        - Stukken betreffende de Rijks Hogere Landbouwtechnologische School (voorheen Zuivelschool) te Bolsward., 1961-1970; 968-969; 2 pakken
          - Werkplan van het onderwijs. 1961-1969, 968
          - Organisatie. 1961-1970, 969
        - Stukken betreffende de opleiding tuinarchitectuur aan de middelbare tuinbouwschool Boskoop., 1962-1970; 970; pak
        - Stukken betreffende de organisatie van de Rijks Agrarische Scholengemeenschap te Utrecht., 1963-1970; 971; pak
      - Middelbare landbouwcursussen, 3.2.5.10
        - Stukken betreffende de karteerderscursus., 1957-1961; 972; omslag
        - Stukken betreffende de cursus landmeten en waterpassen., 1960-1963; 973; omslag
        - Stukken betreffende cursus Economische Vorming Toekomstige Ondernemers., 1961-1970; 974-979; 6 pakken
          - Algemeen. 1961-1970, 974
          - Besprekingen. 1961-1970, 975
          - Rapporten en verslagen. 1965-1970, 976
          - Arnemuiden - Helmond. 1966-1970, 977
          - Hoofddorp - Raalte. 1967-1970, 978
          - Roermond - Woerden. 1967-1970, 979
        - Stukken betreffende de opleiding van plaatselijk kader door de Commissie Regionaal en Plaatselijk Kader., 1962-1964; 980; omslag
        - Stukken betreffende de cursus cultuurtechniek., 1962-1970; 981; pak
        - Stukken betreffende de cursus nieuwe kansen., 1963-1965; 982; omslag
        - Stukken betreffende de cursus topkadervorming zuidwesten., 1965; 983; omslag
        - Stukken betreffende de cursus opleiding taxateur., 1965-1966; 984; omslag
    - Universitair landbouwonderwijs, 3.2.6
      - Algemeen, 3.2.6.1
        - Stukken betreffende de subsidiëring van het Nederlands landbouwmuseum te Wageningen, alsmede inzake de overdracht van het museum aan de Landbouwhogeschool te Wageningen., 1949-1961; 985; omslag
        - Stukken betreffende de instelling en de rapportage van de Commissie Spreiding Hoger Universitair Onderwijs., 1957-1959; 986; pak
        - Gegevens van de organisatie en de leden van Bureau Bestuur de Landbouwhogeschool te Wageningen., 1961-1970; 987; pak
        - Stukken betreffende de Academische Raad., 1961-1970; 988-990; 2 pakken en 1 omslag
          - Algemeen. 1961-1970, 988
          - Jaarverslagen. 1963-1970, 989
          - Vergaderstukken. 1969, 990; omslag
        - Verslagen van bestuursvergaderingen van de Landbouwhogeschool te Wageningen., 1961-1971; 991-1008; 18 pakken
          - 1961 - 1961 apr., 991
          - 1961 mei - dec., 992
          - 1962 feb., 993
          - 1962 mrt. - juni., 994
          - 1962 juli - apr., 995
          - 1963 mei - nov., 996
          - 1964 jan. - mei., 997
          - 1964 juli - 1965 juli., 998
          - 1965 sep. - 1966 juli., 999
          - 1966 sep. - 1967 juni., 1000
          - 1967 juli - 1968 apr., 1001
          - 1968 mei - nov., 1002